# 出资比例与股权比例不一致如何合并报表！！

提问人：shallrong 时间：2016-06-23 13:38:20
A和B公司合作成立C公司，协议约定C注册资金 500 万元，A股权比例51%，故出资 255 万元；C原为B的全资子公司，故在A增资之前对C进行资产评估，得评估值 245 万元，作为B的股权。故，A增资后，C的实收资本为原来的实收资本（ 30 万）与收到的增资之和即285 万元，营业执照已经变更，注册资金为 500 万元。ps 现在为认缴制，没有验资报告。问题：A在做合并报表时，若用51%比例合并，则长投抵消不净；若用255/285的比例抵消，则股权比例与协议不符，那现在A该如何做合并报表呢？B用C的评估值作为股权入股，这种做法是可行的嘛？求解答！！万分感谢！！

回答人：chenyiwei
另外还要注意一点：现在C的实收资本是 285 万，则A应将其中的： 255 －285*51%＝109.65万元实收资本无偿转让给B，使两方股东在实收资本中所占比例与约定所占股权比例一致，这样就没有问题了。

提问人：shallrong 时间：2016-06-24 08:45:47
谢谢您的回答！A的单体报表长投是 255 ，个人觉得A不会同意把自己的出资无偿转让给B吧，毕竟两家是合作关系，A岂不是很亏？

回答人：chenyiwei
这只是为了解决出资形成的实收资本金额比例与约定股权比例不一致的程序，即在实收资本总额无味 285 万的前提下将双方享有实收资本份额调整到 51 ： 49 。对双方在被投资企业的净资产、净利润中实际享有的份额和比例无影响

提问人：shallrong 时间：2016-06-24 10:23:52
而且，评估报告书上，也不正好是 245 万，是245.31，这个抵消的时候用哪个比例呢？51%?还是255/（245.31+255）?

回答人：chenyiwei
按双方约定的享有权益比例确定少数股东权益的份额。

提问人：shallrong 时间：2016-06-28 10:56:17
还得咨询一下，由于评估报告的有效期为一年，是否可以把评估报告作为被购买方购买日的单体报表进行合并呢？购买日合并的时候，需要合并其余合并方的子公司么，还是只要合并购买方一家即可呢？

回答人：chenyiwei
1 、要考虑过渡期间净资产的变动情况，包括折旧和摊销等的调整，不能直接套用评估报告中的基准日评估值。 2 、购买日编制合并资产负债表不是强制性要求，但如果确定编制，则应合并所有子公司，不仅包括被购买方。

提问人：fangdaojun 时间：2016-07-06 10:35:05
我的理解：（ 1 ）对于A来说，参股C公司并获得控制权应视为非同一控制下的企业合并（如A和B之间不存在同一控制下的关系），这不是一个新设成立公司的交易，故A公司应参照非同一控制下的企业合并进行处理，@shanxihu ；（ 2 ）对于B公司来说，C公司由其全资子公司变成联营公司，应按照对子公司丧失控制权来进行会计处理，由成本法转成权益法核算，最后B公司账面长投的账面价值要调整到丧失控制权日C公司的公允价值中其享有的份额；（ 3 ）有两个疑问：①B公司以C公司原100%净资产的评估值调增C公司的注册资本是否符合目前的法律规范？这种操作允许吗？②根据楼主所述，目前的实收资本并没有包含评估增值？虽然现在是认缴制，但是B公司实务中不可能用这笔评估增值履行实际增资行为，这样会造成实收资本和注册资本的长期不一致；加之C公司本身不能根据评估值调账，造成A公司合并报表长期的合并层面调整以及B公司账面长投与C公司账面净资产的不一致？@chenyiwei

回答人：chenyiwei
1 、因为A通过非同一控制下合并一次性获得了C的 100 ％股权，所以此时C按评估值调账是允许的（《讲解 2010 》P338）。 2 、此问题确实存在，因此每年合并报表时都需要延续该项调整。但实收资本和注册资本不应长期不一致。

提问人：fangdaojun 时间：2016-07-07 09:01:22
陈版：（ 1 ）A并没有一次性获得C的100%股权，A增资后持有C的51%股权，原股东B依然持有C的49%股权，这种情况下C应该是不可以按照评估值调账的；（ 2 ）即使A一次性获得C的100%股权，按照准则可以按评估值调账，但是税法是不是不认可按评估值作为调账后资产的计税基础，此处存在暂时性差异？；（ 3 ）目前的法规允许B用C的评估值来调增C的注册资本吗？@chenyiwei

回答人：chenyiwei
1 、是，未被收购 100 ％股权的被收购方自身不得调账。 2 、如果调账则存在暂时性差异，需确认递延所得税负债。 3 、不允许。